臺灣高等法院臺中分院刑事判決　　　　 100年度上易字第75號
上　訴　人　臺灣彰化地方法院檢察署檢察官
被　　　告　饒忠明
上列上訴人因被告竊盜案件，不服臺灣彰化地方法院99年度易字
第898號，中華民國99年11月30日第一審判決（起訴案號：臺灣
彰化地方法院檢察署99年度偵字第4848號），提起上訴，本院判
決如下：
    主  文
原判決撤銷。
饒忠明犯結夥三人攜帶兇器竊盜罪，累犯，處有期徒刑拾月。扣
案輔助鐵條參支、棉質手套肆個、頭燈壹組、鞋子貳雙，均沒收
。
    事  實
一、饒忠明前因竊盜案件，經臺灣花蓮地方法院以91年度易字第
    1號判決判處有期徒刑八月確定；又因施用毒品案件，經同
    法院以91年度花簡字第177號判決判處有期徒刑四月，並諭
    知如易科罰金以三百元折算一日確定，上開二罪經合併定應
    執行之刑為有期徒刑十一月確定，並於民國（下同）93年3
    月3日縮刑期滿執行完畢。詎其不知悔改，於97年10月8日凌
    晨某時許，與饒忠岡、饒忠同共同基於意圖為自己不法所有
    之犯意聯絡，由饒忠明駕車附載饒忠岡、饒忠同前往屏東縣
    里港鄉○○村○○路附近，結夥三人以上，以饒忠明在車上
    把風、饒忠同以輔助鐵條攀爬至電線桿上方，持客觀上足以
    對人之生命、身體、安全構成威脅，具有危險性而可作為兇
    器使用之勾嘴鉗將電纜線剪斷、饒忠岡將剪下之電線捲起放
    入車內之分工方式，竊取臺灣電力股份有限公司（下稱台電
    公司）所有之電纜線401公尺，葉信宏則自行開車隨同前往
    觀看（葉信宏涉犯贓物罪部分，經臺灣彰化地方法院以98年
    度簡字第1919號判處罪刑確定），得手後再共同前往屏東縣
    里港鄉某處，並以刀器削除上開竊得電纜線之塑膠外皮後，
    將該電纜銅線交予葉信宏以抵償渠等積欠葉信宏新臺幣（下
    同）16,000元之債務，葉信宏即持上開電纜銅線欲尋找銷贓
    管道，嗣於97年10月8日下午1時30分許，在屏東縣恆春鎮○
    ○路152號前為警當場查獲，並扣得輔助鐵條3支、棉質手套
    4 個、頭燈1組、鞋子2雙、電纜銅線70.1公斤、電纜線塑膠
    皮1批等物，始悉上情。
二、案經台電公司訴由屏東縣政府警察局恆春分局報告臺灣屏東
    地方法院檢察署呈請臺灣高等法院檢察署檢察長核轉臺灣彰
    化地方法院檢察署，臺灣彰化地方法院檢察署再呈請臺灣高
    等法院檢察署檢察長核轉臺灣花蓮地方法院檢察署，臺灣花
    蓮地方法院檢察署再呈請臺灣高等法院檢察署檢察長核轉臺
    灣彰化地方法院檢察署偵查起訴。
    理  由
一、按被告以外之人於審判外之陳述，雖不符刑事訴訟法第159
    條之1至第159條之4之規定，而經當事人於審判程序同意作
    為證據，法院審酌該言詞陳述或書面陳述作成時之情況，認
    為適當者，亦得為證據。當事人、代理人或辯護人於法院調
    查證據時，知有第159條第1項不得為證據之情形，而未於言
    詞辯論終結前聲明異議者，視為有前項之同意，刑事訴訟法
    第159條之5定有明文。立法意旨在於傳聞證據未經當事人之
    反對詰問予以核實，原則上先予排除。惟若當事人己放棄反
    對詰問權，於審判程序中表明同意該等傳聞證據可作為證據
    ；或於言詞辯論終結前未聲明異議，基於尊重當事人對傳聞
    證據之處分權，及證據資料愈豐富，愈有助於真實發現之理
    念，且強化言詞辯論主義，使訴訟程序得以順暢進行。查本
    件檢察官及被告對於卷附供述證據及非供述證據之證據能力
    ，均未於本案言詞辯論終結前，就所調查之證據以言詞或書
    面聲明異議，相關供述證據及非供述證據亦經本院於審理期
    日逐一提示、朗讀，並告以要旨，本院審酌該等證據資料作
    成時之情況，並無違法取證或其他不當情事，認以之作為本
    案之證據均屬適當，揆諸上開規定，應認均具有證據能力。
二、訊據被告饒忠明矢口否認有何結夥三人、攜帶兇器之加重竊
    盜犯行，辯稱：我沒有偷東西，葉信宏會說是我，可能是我
    哥哥欠他錢，所以他把事賴在我們身上，又於97年10月5日
    搭載饒忠岡、饒忠同南下屏東縣里港鄉後，當天即返回彰化
    云云。惟查：
(一)、本件係以被告饒忠明在車上把風、饒忠同以輔助鐵條攀爬至
    電線桿上方剪斷電線、饒忠岡將剪下之電線捲起放入車內之
    分工方式行竊，得手後再共同前往屏東縣里港鄉某處，並以
    刀器削除上開竊得電纜線之塑膠外皮之事實，業據證人葉信
    宏證述在卷（警卷第7頁、第10至12頁、偵字第6906號卷第9
    、54、58、112頁、偵字第3636號卷第52頁），復有輔助鐵
    條3支、棉質手套4個、頭燈1組、鞋子2雙、電纜銅線70.1
    公斤、電纜線塑膠皮1批等物扣案可資佐證，查扣之電纜銅
    線70.1公斤、電纜線塑膠皮1批等物，確為台電公司遭竊之
    專用電纜線，業據證人即台電公司恆春服務所技術員莊忠勇
    於警詢證述在卷（警卷第76至78頁），並有配電線路失竊現
    場調查報告表、刑事案件報案證明刑事申請書、屏東縣政府
    警察局恆春分局扣押物品目錄表、贓物認領保管單、查獲照
    片、現場照片附卷可稽（偵字第6906號卷第28頁正反面、警
    卷第82至83頁、第86頁、第92至103頁）。
(二)、證人葉信宏於警詢陳稱：「（警方查獲之去除絕緣外皮電纜
    裸線為何人所有？...）是我朋友饒忠岡、饒忠明及饒忠同
    所有。...（為何該電纜線會於你車上？）因為饒忠岡、饒
    忠明及饒忠同共積欠我16,000元整，所以饒忠岡和饒忠同和
    我一起下來恆春鎮，欲將該電纜線變賣後換取現金還我債務
    。（為何會到恆春鎮變賣電纜線？）因為他們說無處銷贓，
    而我剛好要下來恆春鎮遊玩，所以饒忠岡及饒忠同便與我一
    起下來恆春鎮」等語（警卷第7頁）、「（你如何知道該電
    纜線係饒忠岡、饒忠明及饒忠同所有？）因為饒忠岡、饒忠
    明及饒忠同下手竊取該電線時，我也在現場。（饒忠岡、饒
    忠明及饒忠同於何時在何地竊取該電纜線？）饒忠岡、饒忠
    明及饒忠同於97年10月8日0時許，在屏東縣里港鄉某不知名
    產業道路附近，竊取該處台電公司電線桿上之電纜線。（饒
    忠岡、饒忠明及饒忠同行竊該電纜線過程為何？任務分工？
    使用何工具？犯案過程歷時多久？）饒忠明開車載饒忠同及
    饒忠岡到達作案地點後，由饒忠同以警方扣案之輔助鐵條3
    支，依序插入電線桿側洞之後，攀爬至電線桿上方，持勾嘴
    鉗1把將電線桿上之電纜線剪斷，該電纜線遭剪斷後便垂至
    地面，再由饒忠岡另持勾嘴鉗1把將該電纜線剪斷並捲起來
    ，饒忠明負責把風並將捲起來之電纜線收到車上。犯案時間
    約1至2個小時。（你為何會在上開行竊現場？）是饒忠同邀
    我去的，他說要教我如何行竊電纜線。（你如何前往現場？
    停留多久？）我自行駕駛車號8067-UE號自小客車，跟著饒
    忠岡、饒忠明及饒忠同的車子後面前往現場。停留不到10分
    鐘的時間。（你在該行竊現場做何事？）我看他們行竊電纜
    線。（饒忠岡、饒忠明及饒忠同於上開時、地行竊後，於何
    時在何地削除該電纜線之絕緣外皮？）於97年10月8日3時許
    在屏東縣里港鄉某處民宅，削除該電纜線之絕緣外皮。（你
    當時也在削除電纜線絕緣外皮現場嗎？）是的。（你為何會
    在削除電纜線絕緣外皮現場？）因為當晚我住在那裡」等語
    （警卷第10至12頁）；證人葉信宏於97年10月9日偵查中證
    稱：「饒忠岡、饒忠明及饒忠同他們三人在偷時，我有在場
    ...（電纜線為何會在你的車內？）饒忠岡他們三兄弟說要
    拿下去賣看看，我8日早上8點載忠岡、忠同下去恆春，忠明
    自己開車回彰化。（查扣的電纜線要抵多少錢？）就一萬六
    。（你如何知道價值一萬六？）多少拿一點。（為何在你車
    上會查扣那些工具？）東西是他們的，不是我的。（你既然
    知道他們在偷東西，為何你還在現場？）我要拿回我的錢，
    而且他們說要教我偷電纜線，他們有示範給我看，所以我才
    在那裡停留約十分鐘。（他們三兄弟分工部分是否如你警詢
    筆錄？）是。我沒有誣賴他們」等語（偵字第6906號卷第9
    頁）；於98年1月23日偵查中證稱：「（欠款原因及欠多少
    錢？）一萬多元，他們要買毒品，是大哥借的。（有無目擊
    被告三人竊盜犯行？）大哥跟最小的那個。（大哥是饒忠明
    ，最小的是饒忠同，是否如此？）對」等語（偵字第6906號
    卷第54頁反面）；於98年2月17日偵查中證稱：「（97年10
    月8日當天你們是如何去里港竊取電纜線的？）他們三人自
    己開車過去，我是自己開我的車，他們先過去我隨後才到，
    因為饒忠岡、饒忠同之前有帶我去現場看過了。（偷取電纜
    線後是何人去搬的？）饒忠明負責搬的，最主是老三在負責
    剪電線，饒忠明在下面捲電線」等語（偵字第6906號卷第58
    頁反面）；於98年4月7日偵查中證稱：「（你當天看到饒忠
    明做什麼？）開車的。（饒忠明有無下車？）沒有。其他人
    拿電纜線時，饒忠明有看到，他也知道。（饒忠明只有負責
    開車而已？）對。（饒忠同負責？）他負責上去剪。（饒忠
    岡？）他在下面負責收線」等語（偵字第6906號卷第112頁
    ）；於98年4月7日偵查中證稱：「（當時在現場有幾人參與
    行竊電纜線？）當時是阿明在車上，他的車子發動著，最小
    饒忠同就在電線桿上面，大哥饒忠岡在電線桿下收線，我們
    本來在彰化時就有認識，...我是去里港那邊找饒忠岡他們
    ，就與他們一起吸安非他命，他們本來是要教我怎麼剪電線
    ，我之後就回去他們家中...。（後來為什麼會拿這些電線
    去賣？）因為他們欠我錢沒有錢還我，就用那些電線跟我抵
    債。（抵多少的債？）一萬多塊。（車上查獲的工具是否為
    你所有？）不是，那是阿明他們的」等語（偵字第3636號卷
    第52 頁）；於原審審理時證稱：當天是開二台車前往行竊
    ，我自己開一台，饒家三兄弟坐一台，被告開車，我從彰化
    去里港是去找被告的大哥拿錢，是因為大哥要賣掉電纜線還
    錢給我，才去偷電纜線，到那裡後看到最小的爬上去，最大
    的在下面，饒忠岡說饒忠明在車上把風，去的時候我們四個
    人都在現場，電纜線的外皮是天亮時才割好，我有看到他（
    指被告）開車載他們二人，我先前（指警詢）講的比較實在
    。饒忠明沒有下車，他就把車開走了，我當時問他大哥他去
    哪裡，他大哥說他在把風等語（原審卷第113至116頁、第12
    1頁、第123頁、第124頁）；於本院審理時證稱：我有在屏
    東里港看到饒忠岡在住的地方剝電纜線膠皮，當時住的地方
    被告說是他們家，他們是當天半夜回到他們家和我會合，到
    要去恆春前才把皮剝好才交給我，我有看到他們在剝膠皮，
    饒忠明是在要去恆春的時候才開車離開，我是分很多次，共
    借他們一萬多元，大部分是饒忠岡開口借錢，被告沒有借等
    語（本院卷第68至73頁）。綜核證人葉信宏迭次於警詢、偵
    查、原審及本院審理時之所述，可知本件係證人葉信宏為向
    饒氏兄弟三人要索借款，乃驅車自彰化前往屏東縣里港鄉找
    尋饒氏兄弟，饒忠岡為清償借款，提議竊取電線變賣後抵償
    欠款，議定後，饒忠同並邀證人葉信宏一同前往，乃由饒忠
    明駕車附載饒忠岡、饒忠同，葉信宏則開車尾隨，共同前往
    作案地點。到達後，則由饒忠同以3支輔助鐵條，依序插入
    電線桿側洞之後，攀爬至電線桿上方，持勾嘴鉗1把將電線
    桿上之電纜線剪斷，該電纜線遭剪斷後便垂至地面，再由饒
    忠岡另持勾嘴鉗1把將該電纜線剪斷並捲起來，饒忠明負責
    把風。嗣饒忠岡、饒忠明及饒忠同則將竊得之電纜線載回暫
    居處剝除電纜線絕緣外皮，再將已剝除外皮之裸線交付證人
    葉信宏，由證人葉信宏搭載饒忠岡、饒忠同共同前往恆春販
    售，饒忠明則返回彰化等情，甚為灼然。
(三)、證人葉信宏雖於98年1月23日偵查中證稱：「（欠款原因及
    欠多少錢？）一萬多元，他們要買毒品，是大哥借的。（有
    無目擊被告三人竊盜犯行？）大哥跟最小的那個。（大哥是
    饒忠明，最小的是饒忠同，是否如此？）對」等語（偵字第
    6906號卷第54頁反面），事實上被告與饒忠岡、饒忠同間其
    兄弟出生別排序，饒忠岡三男、被告為四男，饒忠同為五男
    ，此有被告及饒忠岡、饒忠同之戶籍資料查詢結果在卷可稽
    （警卷第46至49頁），顯見證人葉信宏於偵查時，即有將被
    告與饒忠岡、饒忠同間兄弟出生別排序混淆之情形，尚難執
    此謂證人葉信宏所證均屬不實。又觀諸翻攝自證人葉信宏手
    機之通訊錄顯示，與饒忠岡、饒忠明及饒忠同三人通訊之辨
    識方式為「阿明大哥、阿明～保又、阿明弟弟」（偵字第69
    06號卷第14至15頁），係以「阿明」為主以辨識渠兄弟三人
    ，可知證人葉信宏經由被告饒忠明進而認識大哥饒忠岡、弟
    弟饒忠同，又渠等係因施用毒品認識，且有金錢借貸之誼，
    證人葉信宏復能清楚辨明指係由饒忠岡開口借錢，被告沒有
    借之情，是證人葉信宏指證之內容雖誤認被告、饒忠岡、饒
    忠同之兄弟排序，但對於被告與饒忠岡、饒忠同三人於本件
    竊盜案件各自所擔任角色則清楚認知。證人葉信宏嗣後雖於
    審理中關於被告饒忠明究有無在本案現場或參與把風等關鍵
    證詞，或有前後不一，或含糊其詞，或答以不知、忘記了、
    不想回答等語（原審卷第111至125頁、本院卷第69至73頁）
    。惟證人葉信宏於警詢、偵查中均證述被告確實參與本件竊
    盜案件，而於原審亦證稱被告確開車乘載饒忠岡、饒忠同至
    竊盜現場（原審卷第115頁）等情，已如前述，故證人葉信
    宏於警詢、偵查中及原審對於被告於本件行竊當時確有在場
    等情，其供述始終如一，嗣後於原審及本院審理時關於被告
    饒忠明究有無參與把風或同至本案現場等關鍵證詞，或有前
    後不一，或含糊其詞，或答以不知、忘記了、不想回答之情
    狀（原審卷第111至125頁、本院卷第69至73頁），顯然閃爍
    其詞，迴護被告之情顯明。
(四)、再者，告訴人、證人之陳述有部分前後不符，或相互間有所
    歧異時，究竟何者為可採，法院仍得本其自由心證予以斟酌
    ，非謂一有不符或矛盾，即應認其全部均為不可採信；尤其
    關於行為動機、手段及結果等之細節方面，告訴人之指陳，
    難免故予誇大，證人之證言，有時亦有予渲染之可能；然其
    基本事實之陳述，若果與真實性無礙時，則仍非不得予以採
    信。最高法院74年台上字第1599號判例參照。本件證人葉信
    宏上開二之(二)證述之內容，對於被告與饒忠岡、饒忠同共同
    前往竊盜之情節、過程及當時每人擔任之工作及角色均能具
    體詳細描述，又對於被告饒忠明當時負責開車至本件竊盜案
    件現場之基本事實之證述始終如一，而被告饒忠明供承於97
    年10月5日案發前確曾與饒忠岡、饒忠同一同前往屏東縣里
    港鄉定遠新村，且證人葉信宏與其女友於97年10月5日至8日
    均與饒忠岡、饒忠同同住屏東縣里港某處所，及97年10月8
    日下午1時30分許，在屏東縣恆春鎮○○路152號前持有台電
    公司失竊之電纜銅線70.1公斤及竊盜所用之工具輔助鐵條3
    支、棉質手套4個、頭燈1組、鞋子2雙、電纜線塑膠皮1批等
    物為警當場查獲時，饒忠岡、饒忠同確與證人葉信宏前往屏
    東縣恆春鎮，而饒忠岡確有向證人葉信宏借款等情，亦為證
    人饒忠岡證述無訛（本院卷第74至77頁），參以證人葉信宏
    於原審證述應以其於警詢所言較為實在（原審卷第123頁）
    ，證人葉信宏又能帶同警方辦案人員前往本件竊盜現場及剝
    電纜線皮遺留之現場，查獲遺留之電纜線皮，有現場照片附
    警卷可資佐證，堪信證人葉信宏證述饒忠岡為求返還借款而
    夥同被告與饒忠同共同前往竊盜之情節，應屬真實可信。
(五)、被告雖辯稱其於97年10月5日搭載饒忠岡及饒忠同前往屏東
    縣里港鄉後即返回彰化，97年10月8日本件竊盜案發生時並
    未在屏東縣里港鄉云云。證人饒忠同於偵查中亦證稱：有
    跟我哥回里港，但沒有剪電纜線，知道「阿宏」是誰，但不
    熟，沒有欠阿宏錢，葉信宏說他的電纜線是從我們兄弟那邊
    取得的，用來抵債，是不可能的等語（見屏東地檢署97偵
    6906號偵查卷第39頁）；又證人饒忠岡於偵查及法院審判中
    亦均證稱：我們沒有去剪電纜線，也沒有賣葉信宏電纜線，
    我只知道他叫「阿宏」，葉信宏把我們帶到恆春丟在那邊，
    一毛錢也沒有給我們，他說要帶我們去玩，被告載我們去屏
    東縣里港後即返回彰化等語（見同上偵查卷第35頁、原審卷
    第163頁、本院卷74、75頁）。惟查，被告之供述及證人饒
    忠岡、饒忠同上開證述，除核與證人葉信宏上開證述之情節
    不合外，且證人葉信宏於本件竊盜案發生前即前往屏東縣里
    港鄉時，係與饒忠岡、饒忠同等人同住一處，且一起施用毒
    品，而饒忠岡確有積欠證人葉信宏款項，二人證述之金額雖
    有不同，然雙方有借貸款項一節則屬相同，為證人葉信宏證
    述在卷，復為證人饒忠岡證述屬實（本院卷第69、75頁），
    是證人饒忠同上開證述顯與事實不合而非可採。又被告與證
    人饒忠岡、饒忠同兄弟，係在屏東縣里港鄉出生、讀書，業
    據被告及證人饒忠岡於本院審理時證陳明確（本院卷第62、
    77 頁），復有全戶戶籍資料查詢結果3紙在卷可稽（警卷第
    46 至49頁），而被告與證人饒忠岡、饒忠同於97年10月5日
    前往屏東縣里港鄉係要處理已逝家人殯葬事宜，業據被告供
    明及證人饒忠岡證述屬實，何以被告特意自彰化搭載證人饒
    忠岡、饒忠同前往屏東縣里港鄉，卻未停留旋即再返回彰化
    ，顯與常理不合，亦核與被告於97年4月7日偵訊時，供稱沒
    有帶其兄弟去里港一情，前後不一，而被告經送測謊鑑定，
    測謊結果為：「饒忠明稱：(一)扣案電纜線遭竊時渠不在現場
    ；(二)渠沒有參與竊取扣案電纜線。上述問題經測試均呈情緒
    波動反應，研判有說謊」，有法務部調查局99年8月12日調
    科參字第09900369010號測謊報告書暨所附測謊鑑定過程參
    考資料在卷可稽（偵字第4848號卷第28至42頁）。再者，本
    件竊盜案件現場為屏東縣里港鄉○○村○○路段之電纜線，
    有現場照片附警卷可佐，與被告、證人饒忠岡、饒忠同出生
    成長之定遠新村有其地緣關係，而證人葉信宏對屏東縣里港
    鄉被告住處並不熟悉，係由證人饒忠岡前往車站帶證人葉信
    宏會面等情，亦為證人饒忠岡證述在卷（本院卷第76頁）。
    又證人葉信宏證稱被告係駕駛克萊斯勒牌汽車搭載證人饒忠
    岡、饒忠同前往本件竊盜案件現場，核與證人饒忠岡證述被
    告係駕駛克萊斯勒牌汽車一節相符，若被告於97年10月5日
    搭載證人饒忠岡、饒忠同前往屏東縣里港鄉即返回彰化，則
    證人葉信宏如何得知被告係駕駛克萊斯勒牌汽車搭載證人饒
    忠岡、饒忠同前往本件竊盜案件現場。況證人葉信宏為被告
    及證人饒忠岡、饒忠同之朋友，在屏東縣里港鄉時同住一處
    ，一起施用毒品，證人葉信宏與饒忠岡、饒忠同尚一起前往
    恆春，已如前述，足見其等情誼密切，證人葉信宏當無誣陷
    之理，況證人饒忠岡、饒忠同為本件竊盜案件之犯罪嫌疑人
    ，所證難免避重就輕迴護被告，是證人饒忠岡、饒忠同所證
    及被告饒忠明所供，要難採信。至於證人饒忠岡就本件竊盜
    犯行雖經臺灣彰化地方法院檢察署檢察官以99年度偵字第
    9645 號為不起訴處分確定在案，惟該不起訴處分與本院上
    開認定之事實不合，不足為被告有利之認定，併此敘明。
(六)、綜上所述，被告饒忠明有與證人饒忠岡、饒忠同共犯本件結
    夥三人攜帶兇器竊盜犯行，已堪認定，應予論科。
三、本案被告竊取電纜線行為後，刑法第321條業經修正，並經
    總統於100年1月26日以華總一義字第0991115506 1號令公布
    ，自100年1月28日施行，修正前刑法第321條第1項第3、4款
    規定：「犯竊盜罪而有左列情形之一者，處6月以上5年以下
    有期徒刑：三、攜帶兇器而犯之者。四、結夥三人以上而犯
    之者（第1項第3、4款）。」修正後刑法第321條第1項第3、
    4款規定：「犯竊盜罪而有下列情形之一者，處6月以上5 年
    以下有期徒刑，得併科新臺幣10萬元以下罰金：三、攜帶兇
    器而犯之者。四、結夥三人以上而犯之者（第1項第3、4款
    ）。」比較新舊條文，修正後之規定並非較有利於被告，參
    酌修正後刑法第2條第1項前段、但書規定之「從舊從輕」原
    則，本案此部分應適用100年1月28日修正施行前（以下稱修
    正前）刑法第321條第1項第3、4款之規定。
四、被告等人攜帶之勾嘴鉗既足以剪斷電纜線，則在客觀上自足
    以對人之生命、身體構成威脅，屬具有危險性之兇器甚明，
    核被告所為，係犯修正前刑法第321條第1項第3款、第4款之
    結夥三人攜帶兇器竊盜罪。被告饒忠明與饒忠岡、饒忠同間
    就上開犯行，有犯意聯絡及行為分擔，均為共同正犯。被告
    饒忠明前因竊盜案件，經臺灣花蓮地方法院以91年度易字第
    1 號判決判處有期徒刑八月確定；又因施用毒品案件，經同
    法院以91年度花簡字第177號判決判處有期徒刑四月，並諭
    知如易科罰金以三百元折算一日確定，上開二罪經合併定應
    執行之刑為有期徒刑十一月確定，於93年3月3日縮刑期滿執
    行完畢等情，有臺灣高等法院被告前案紀錄表在卷可稽，其
    於有期徒刑之執行完畢，五年以內故意再犯本件有期徒刑以
    上之罪，為累犯，應依刑法第47條第1項之規定，加重其刑
    。
五、原審未予詳查，遽為被告無罪之諭知，即有未合，檢察官上
    訴執此指摘原判決不當，為有理由，應由本院予撤銷改判。
    爰審酌被告前有多起犯罪前科紀錄，素行不佳，年輕力壯，
    竟不事生產，竊取供電纜線，妨害用電，犯後又否認犯行，
    不知思過及其犯罪之動機、目的、手段、所竊取財物價值等
    一切情狀，量處如主文第二項所示之刑。扣案之輔助鐵條3
    支、棉質手套4個、頭燈1組、鞋子2雙，係被告饒忠岡、饒
    忠明及饒忠同所有供犯本件所用之物，業據證人葉信宏證述
    在卷，應依刑法第38條第1項第2款之規定，宣告沒收。
六、據上論斷，應依刑事訴訟法第369條第1項前段、第364條、
    第299條第1項前段，刑法第2條第1項、第321條第1項第3款
    、第4款(修正前)、第28條、第47條第1項、第38條第1項第2
    款，判決如主文。
本案經檢察官張慧瓊到庭執行職務。
中    華    民    國    100    年    3    月    9     日
            刑事第十庭    審判長法  官  江  錫  麟
                                法  官  陳      葳
                                法  官  紀  文  勝
以上正本證明與原本無異。
不得上訴。
                                書記官  吳  姁  穗
中    華    民    國    100    年    3    月    9     日
附錄：
中華民國刑法第321條第1項第3、4款(修正前)
犯竊盜罪而有左列情形之一者，處六月以上五年以下有期徒刑：
三、攜帶兇器而犯之者。
四、結夥三人以上而犯之者。